臺灣臺北地方法院刑事判決　　　　　　　 96年度訴字第193號
公　訴　人　臺灣臺北地方法院檢察署檢察官
被　　　告　乙○○
指定辯護人　甲○公設辯護人沈芳萍
上列被告因違反槍砲彈藥刀械管制條例案件，經檢察官提起公訴
（95年度偵字第17985 號），甲○判決如下：
    主  文
乙○○未經許可，製造可發射金屬具有殺傷力之空氣槍，處有期
徒刑參年陸月，併科罰金新臺幣伍萬元，罰金如易服勞役，以新
臺幣壹仟元折算壹日。
扣案之具殺傷力仿貝瑞塔Ｍ84型改造空氣槍壹支（槍枝管制編號
：0000000000），沒收之。
    事  實
一、乙○○係「奇屋動力玩具—生存遊戲批發廣場」（址設：臺
    北市○○區○○路18號）負責人，明知非經中央主管機關許
    可，不得製造、販賣可發射金屬具有殺傷力之空氣槍，竟於
    YAHOO 奇摩拍賣網刊登「奇屋商品」奇屋動力玩具—生存遊
    戲批發廣場販售空氣槍，嗣有買主「林聖原」向之訂購(1)仿
    M16-M4A1空氣長槍、(2)仿貝瑞塔M84 型改造空氣槍各1 支、
    (3)BB彈丸2 罐、(4)BB彈丸4 包、(5)CO2 瓦斯鋼瓶120 瓶，並
    要求乙○○更換上該(2)空氣槍之彈簧，乙○○乃於民國95年
    7 月中旬購入上該(2)空氣槍後某日、時，在奇屋動力玩具—
    生存遊戲批發廣場店內，更換該空氣槍之彈簧，致該槍具有
    殺傷力後，連同上述不具殺傷力之(1)、(3)、(4)、(5)（理由詳
    後述），於同年8 月8 日上午9 時許，在臺北市松山機場貨
    運站，欲委由不知情之臺灣宅配通快遞公司將之寄送至福建
    省金門縣金城鎮○○路9 之15號買主「林聖原」，惟為警察
    覺有異當場查獲而未販售得逞。
二、案經內政部警政署航空警察局臺北分局報告臺灣臺北地方法
    院檢察署檢察官偵查起訴。
    理  由
一、訊據被告乙○○於甲○審理時坦承更換上該(2)空氣槍之彈簧
    及販賣等情不諱，惟辯稱：不知該槍有殺傷力，未具有主觀
    上之犯意；縱認其更換彈簧係使上開槍枝具有殺傷力之改造
    方法，核與販賣空氣槍之犯行，有高度、低度之吸收關係，
    應僅論製造空氣槍罪云云。
二、經查，扣案之上該空氣槍1 支（槍枝管制編號0000000000號
    ）經送請內政部警政署刑事警察局以性能檢驗法、動能檢驗
    法鑑定，認係仿貝瑞塔M84 之空氣手槍，以小型二氧化碳高
    壓鋼瓶內氣體為發射動力，經實際測試3 次，測得發射彈丸
    （直徑約4.5mm 鋼珠、重量約0.38g ）之發射速度分別為13
    7 、130 、121 公尺/ 秒，計算其動能分別為3.57、3.21、
    2.78焦耳，單位面積動能分別為22.42 、20.19 、17.49 焦
    耳/ 平方公分，有該局95年9 月21日刑鑑字第0950123176號
    槍彈鑑定書附卷可稽。而依鑑定書內所附之「殺傷力相關數
    據」顯示：依刑事警察局對活豬做射擊測試結果，彈丸單位
    面積動能達24焦耳/ 平方公分，則足以穿透豬隻皮肉層；依
    據日本科學警察研究所之研究結果，彈丸單位面積動能達20
    焦耳/ 平方公分則足以穿入人體皮肉層。是依此標準，上開
    扣案之槍枝，已達此標準而顯具殺傷力。再者，被告係「奇
    屋動力玩具—生存遊戲批發廣場」負責人，並於網站刊登販
    售空氣槍，且可應買主要求而自行更換空氣槍之彈簧，足見
    其對空氣槍之瞭解甚深，其辯稱並無主觀犯意云云，尚無可
    採，此外，並有航空警察局台北分局槍枝初步檢視報告表、
    現場照片、YAHOO 網頁、中華電信00000000資料查詢、雅虎
    國際資訊股份有限公司95年9 月7 日雅虎（九五）字第0896
    號函、中華郵政股份有限公司95年9 月11日儲蓄字第095072
    1683號函在卷可資佐證，被告之犯行明確，洵堪認定，應依
    法論科。
三、上開扣案之具殺傷力之改造空氣槍1 支，係屬槍砲彈藥刀械
    管制條例第四條第一項第一款所稱之槍砲，依據同條例第五
    條規定，非經主管機關許可，不得製造、販賣。是核被告所
    為，係犯槍砲彈藥刀械管制條例第八條第一項未經許可製造
    可發射金屬具有殺傷力之槍枝罪、同法第八條第五項、第一
    項未經許可販賣可發射金屬具有殺傷力之槍枝未遂罪，被告
    已著手販賣行為之實施，尚未生販賣結果即為警查獲，為未
    遂犯；上開2 罪間，有高度、低度之吸收關係，僅論以未經
    許可製造可發射金屬具有殺傷力之槍枝罪。公訴意旨僅指訴
    被告涉犯槍砲彈藥刀械管制條例第八條第五項、第一項未經
    許可販賣可發射金屬具有殺傷力之槍枝未遂罪，業經蒞庭檢
    察官補充同法第八條第一項未經許可製造可發射金屬具有殺
    傷力之槍枝罪，且二罪屬實質上一罪之吸收關係，自屬甲○
    審理範圍，附此說明。又被告製造之具殺傷力改造空氣槍僅
    有1 支，且經測試其單位面積動能，僅略高於20焦耳/ 平方
    公分，有上該槍彈鑑定書可按，復於販賣未遂之時即遭查獲
    、危害尚輕，依其犯罪情節，若量處法定最低刑度有期徒刑
    5 年，情輕而法重，情狀尚堪憫恕，爰依刑法第五十九條規
    定，酌減其刑。爰審酌槍砲屬高度危險物品，非經主管機關
    許可不得製造、販賣，以維社會大眾安全，被告未經許可，
    製造、販賣上開槍枝，嚴重破壞社會秩序並有危害他人生命
    、身體、自由、財產安全之虞，惟改造之槍枝數量甚少，且
    於尚未生販賣結果即遭查獲、危害尚輕等一切情狀，量處如
    主文所示之刑，並就罰金刑部分，諭知易服勞役之折算標準
    。
四、扣案之具殺傷力仿貝瑞塔M84 型改造空氣槍1 支（槍枝管制
    編號0000000000號）依槍砲彈藥刀械管制條例第四條第一項
    第一款、第五條，係屬違禁物，依刑法第三十八條第一項第
    一款規定宣告沒收之。至上述(1)仿M16-M4A1空氣長槍1 支，
    經送鑑定，以小型二氧化碳高壓鋼瓶內氣體為發射動力，經
    實際測試3 次，測得發射彈丸（直徑約8mm 鋼珠、重量約2.
    1g）之發射速度分別為87、87、88公尺/ 秒，計算其動能分
    別為7.95、7.95、8.13焦耳，單位面積動能分別為15.81 、
    18.81 、16.18 焦耳/ 平方公分，有上該槍彈鑑定書附卷可
    稽，顯未達該鑑定書內所附之「殺傷力相關數據」所示具有
    殺傷力之標準。至(3)BB彈丸2 罐分別係直徑約7.9mm 之金屬
    彈丸及塑膠彈丸、(4)BB彈丸4 包分別係直徑約4.4mm 、4.5m
    m 之塑膠彈丸及金屬彈丸，而按一般而言，子彈係由彈殼、
    底火、火藥、發射體4 部分組成，子彈之所以具有殺傷力，
    係因子彈底部受撞擊後底火引燃彈殼內火藥所產生之能量為
    發射體（彈頭）之動能，然本案彈丸均係單一發射體，不具
    獨立之能量儲存形式，故應「不具殺傷力」；上述(5)CO2 瓦
    斯鋼瓶120 瓶，亦均僅係小型二氧化碳高壓鋼瓶，難認其本
    身具有殺傷力，甲○尚無從沒收，均併為敘明。
據上論斷，應依刑事訴訟法第二百九十九條第一項前段，槍砲彈
藥刀械管制條例第八條第一項，刑法第十一條前段、第五十九條
、第四十二條第三項前段、第三十八條第一項第一款，判決如主
文。
本案經檢察官黃紋綦到庭執行職務。
中　　華　　民　　國　　96　　年　　4 　　月　　11　　日
　　　　　　　　　        刑事第三庭
                              審判長法  官  黃雅芬
                                    法　官　游士珺
                                    法　官　王幸華
以上正本證明與原本無異
如不服本判決應於送達後10日內向甲○提出上訴狀
           　　 　　　　　　　　    書記官　陳泰寧
中　　華　　民　　國　　96　　年　　4 　　月　　11 　 日
附錄本案論罪科刑法條全文：
槍砲彈藥刀械管制條例第8條
未經許可，製造、販賣或運輸鋼筆槍、瓦斯槍、麻醉槍、獵槍、
空氣槍或第4條第1項第1款所定其他可發射金屬或子彈具有殺傷
力之各式槍砲者，處無期徒刑或5年以上有期徒刑，併科新臺幣1
千萬元以下罰金。
未經許可，轉讓、出租或出借前項所列槍枝者，處 5 年以上有期
徒刑，併科新臺幣 1 千萬元以下罰金。
意圖供自己或他人犯罪之用，而犯前二項之罪者，處無期徒刑或
 7 年以上有期徒刑，併科新臺幣 1 千萬元以下罰金。
未經許可，持有、寄藏或意圖販賣而陳列第 1 項所列槍枝者，處
 3年以上10年以下有期徒刑，併科新臺幣700萬元以下罰金。
第 1 項至第 3 項之未遂犯罰之。
